臺灣臺北地方法院刑事裁定　　　　　　　96年度聲字第2383號
聲　請　人　臺灣臺北地方法院檢察署檢察官
受　刑　人　甲○○
上列受刑人因數罪併罰有二裁判以上，經檢察官聲請定其應執
行之刑 （96年執聲字第1318號），本院裁定如下:
    主  文
甲○○所犯竊盜貳罪，應執行有期徒刑陸月，如易科罰金，以銀
元佰元即新臺幣玖佰元折算壹日。
    理  由
一、聲請意旨略以: 上列受刑人甲○○因各於民國94年4 月27日
    、96年7 月19日犯竊盜案件，先後經臺灣臺北地方法院檢察
    署96年度撤緩偵字第135號、96年度速偵字第270號聲請以簡
    易判決處刑，先經本院於96年7月27日，以96年度簡字第220
    2 號判處有期徒刑6月，如易科罰金，以銀元300元即新臺幣
    900元折算1日，減為有期徒刑3月，如易科罰金，以銀元300
    元即新臺幣900元折算1 日，並於96年8月31日確定後，其另
    於96年7 月19日因犯竊盜罪，經本院於96年10月26日，以96
    年度簡字第3416號判處有期徒刑4 月，如易科罰，以新臺幣
    1,000 元折算壹日，並於96年11月12日確定在案，依刑法第
    53條、第51條第5 款規定，應定其應執行之刑，爰依刑事訴
    訟法第477條第1項聲請本院裁定其應執行之刑等語。
二、按刑法第2 條第1 項規定：「行為後法律有變更者，適用行
    為時之法律。但行為後之法律有利於行為人者，適用最有利
    於行為人之法律」。而依刑法第51條定應執行刑時，「裁判
    確定前犯數罪，其中一罪在新法施行前者，亦同（即亦應為
    新舊法比較）。」，最高法院95年5 月23日第8 次刑事庭會
    議決議可資參照。經查，本件被告於94年4 月27日犯竊盜案
    件，經臺灣臺北地方法院檢察署96年度撤緩偵字第135 號聲
    請以簡易判決處刑，經本院於96年7 月27日以96年度簡字第
    2202號判處有期徒刑6月，如易科罰金，以銀元300元即新臺
    幣900 元折算1日，減為有期徒刑3月，如易科罰金，以銀元
    300元即新臺幣900元折算1日，並於96年8月31日確定之竊盜
    罪，係於95年7月1日之前犯之，而刑法第51條、第41條業於
    94年2月2日修正公布，並於95年7月1日施行。修正前刑法第
    51條規定：「數罪併罰，分別宣告其罪之刑，依左列各款定
    其應執行者：」，其中第5 款規定：「宣告多數有期徒刑者
    ，於各刑中之最長期以上，各刑合併之刑期以下，定其刑期
    。但不得逾20年。」；修正後刑法第51條第5 款規定：「宣
    告多數有期徒刑者，於各刑中之最長期以上，各刑合併之刑
    期以下，定其刑期。但不得逾30年」，經比較結果，修正後
    刑法並非較有利於行為人，依刑法第2條第1項前段之規定，
    仍應依修正前刑法，定其應執行之刑。又修正前刑法第41條
    第1項前段規定：「犯最重本刑為5年以下有期徒刑之刑之罪
    ，而受6 個月以下有期徒刑或拘役之宣告，因身體、教育、
    職業、家庭之關係或其他正當理由，執行顯有困難者，得以
    1元以上3元以下折算1日，易科罰金…」；同條第2項規定：
    「併合處罰之數罪，均有前項情形，其應執行之刑逾6 個月
    者，亦同」。而刑法修正施行前之易科罰金折算標準，依修
    正前罰金罰鍰提高標準條例第2 條前段規定（現已刪除），
    就其原定數額提高為100倍折算1日，則刑法修正施行前易科
    罰金之折算標準，應以銀元300元折算1日，再折算為新臺幣
    後，應以新臺幣900 元折算1日；而修正後刑法第41條第1項
    前段規定：「犯最重本刑為5 年以下有期徒刑以下之罪，而
    受6個月以下有期徒刑或拘役之宣告者，得以新臺幣1千元、
    2千元或3千元折算1日，易科罰金」；第2項規定：「前項規
    定於數罪併罰，其應執行之刑未逾6 個月，亦適用之」，將
    符合易科罰金標準而併合處罰之數罪，限於應執行刑未逾6
    月之情形，始得易科罰金，固屬較不利於行為人之規定，惟
    因刑法施行法第3條之1第3項規定：「於94年1 月7日刑法修
    正施行前犯併合處罰數罪之一罪，且該數罪均符合第41條第
    1項得易科罰金之規定者，適用90年1月4日修正之刑法第41
    條第2 項規定。」。故符合易科罰金而數罪併罰之數罪，其
    中之一罪係於95年7月1日修正刑法施行前所犯，依刑法施行
    法第3條之1第3項規定，均一律適用修正前刑法第41條第2項
    之規定，而無比較新舊法之問題，是本件仍應依修正前刑法
    規定，定其應執行之刑，合先敘明。
三、經查，受刑人於94年4月27日因犯竊盜罪，經本院於96年7月
    27日，以96年度簡字第2202號判處有期徒刑6 月，如易科罰
    金，以銀元300元即新臺幣900元折算1日，減為有期徒刑3月
    ，如易科罰金，以銀元300元即新臺幣900 元折算1日，並於
    96年8月31日確定。其另於96年7月19日因犯竊盜罪，經本院
    於96年10月26日，以96年度簡字第3416號判處有期徒刑4 月
    ，如易科罰，以新臺幣1,000元折算壹日，並於96年11月12
    日確定，有本院96年度簡字第2202號刑事簡易判決書、96年
    度簡字第3416號刑事簡易判決書、臺灣高等法院被告前案紀
    錄表在卷可稽。是以受刑人所犯上揭二罪，均在裁判確定前
    ，且有二以上之裁判同時存在，揆諸上開規定及說明，茲檢
    察官聲請定其應執行之刑，本院審核認其聲請為正當，應予
    准許，爰定其應執行之刑如主文所示。
四、爰依刑事訴訟法第477條第1項，刑法第2條第1項前段、第53
    條、修正前刑法第51條第5款、第41條第1項前段，修正前罰
    金罰鍰提高標準條例第2 條，現行法規所定貨幣單位折算新
    臺幣條例第2 條，裁定如主文。
中　　華　　民　　國　　96　　年　12　月　  21      　日
                  刑事第十六庭法　官  施添寶
以上正本證明與原本無異。
如不服本裁定，應於裁定送達後5 日內，向本院提出抗告書狀。
                              書記官  陳弘文
中　　華　　民　　國　　96　　年　12　月　  26      　日
